臺灣板橋地方法院民事裁定             100年度勞執字第29號
聲  請  人  吳資源
            陳麗華
            章維真
相  對  人  太子汽車工業股份有限公司
法定代理人  許勝發
上列當事人間聲請裁定准予強制執行事件，經台灣台北地方法院
裁定移送前來（該院100 年度勞執字第31號），本院裁定如下：
    主    文
台北市政府勞工局處理勞資爭議調解委員會於中華民國一百年七
月十九日所處理聲請人與相對人間有關勞資爭議調解紀錄調解方
案欄所載，關於相對人應給付聲請人吳資源新台幣壹佰肆拾貳萬
貳仟貳佰壹拾元、給付聲請人陳麗華新台幣壹佰拾伍萬仟
伍佰玖拾伍元、給付聲請人章維真新台幣肆拾萬肆仟元之調解
內容部分，准予強制執行。
    理    由
一、按勞資爭議經調解成立或仲裁者，依其內容當事人一方負私
    法上給付之義務，而不履行其義務時，他方當事人得向該管
    法院聲請裁定強制執行，勞資爭議處理法第59條第1 項前段
    定有明文。
二、本件聲請意旨略以：緣聲請人與相對人於民國100 年7 月19
    日經台北市政府勞工局勞資爭議調解委員會進行調解，雙方
    調解成立在案，聲請人為此爰依98年7 月1 日修正、100 年
    5 月1 日施行之勞資爭議處理法第59條第1 項規定（舊法第
    37 條 亦為相同之規定）准予強制執行等語。
三、經查，本件聲請人主張兩造前揭勞資爭議，前經台北市政府
    勞工局處理勞資爭議調解委員調解成立，雙方成立之調解方
    案一為「勞資雙方合意，由資方（即相對人）以分期給付方
    式，將積欠聲請人吳資源之退休金於100 年8 月份起至102
    年11月，每月給付新台幣（下同）49,041元，最後一期於10
    2 年12月給付49,065元，共計給付1,422,213 元。將積欠聲
    請人陳麗華之退休金於100 年8 月份起至102 年11月，每月
    給付46,675元，最後一期於102 年12月給付46,695元，共計
    給付1,353,595 元。積欠聲請人章維真之資遣費於100 年8
    月份起至101 年3 月，每月給付48,000元，最後一期於101
    年4 月給付50,000元，共計給付434,000 元。如連續二期未
    付則視同全部到期。」之調解成立部分，因相對人於調解成
    立後，連續二期未依約履行，已視為全部到期等情，業據其
    提出台北市政府勞工局處理聲請人與相對人間100 年7 月19
    日勞資爭議案調解會議紀錄影本為證，堪信屬實。是聲請人
    聲請就相對人應給付聲請人退休金等之調解成立部分裁定准
    予強制執行，合於法律規定，應予准許。
四、依勞資爭議處理法第59條第1項，裁定如主文。
中    華    民    國   100    年    11    月    9     日
                    民事第一庭  法  官  陳翠琪
以上正本證明與原本無異
如不服本裁定應於送達後10日內向本院提出抗告狀，並應繳納抗
告費新台幣1,000元整。
中    華    民    國   100    年    11    月    10    日
                                書記官  簡曉君